【裁判字號】    93,重訴,1365
【裁判日期】    950227
【裁判案由】    排除侵害等
【裁判全文】
臺灣臺北地方法院民事判決            93年度重訴字第1365號
原      告  丙○○
訴訟代理人  吳家業律師
被      告  丁○○
            甲○○
共      同
訴訟代理人  毛英富律師
被      告  乙○○
            應受送達處所不明.
上列當事人間排除侵害等事件，本院於中華民國九十五年一月四
日言詞辯論終結，判決如下：
    主  文
被告丁○○應給付原告新臺幣貳仟佰伍拾貳元，及自民國九十
三年十一月二十七日起至清償日止，按週年利率百分之五計算之
利息。
被告丁○○應自民國九十三年十一月一日起，按月於次月一日給
付原告新臺幣仟肆佰陸拾玖元，及各自次月二日起，至拆除門
牌號碼臺北市○○街六十二巷八號五樓之建物並解除上開土地占
有之日止止，按週年利率百分之五計算之日止之利息。
被告甲○○應給付原告新臺幣壹仟捌佰貳拾柒元，及自民國九十
三年十一月二十七日起至清償日止，按週年利率百分之五計算之
利息。
被告甲○○應自民國九十三年十一月一日，起至拆除門牌號碼臺
北市○○街六十二巷八號六樓之建物並解除上開土地占有之日止
，按月於次月一日給付原告新臺幣貳仟柒佰零玖元，及各自次月
二日起，至清償日止，按週年利率百分之五計算之日止之利息。
被告乙○○應給付原告新臺幣拾捌萬陸仟捌佰陸拾玖元，及自
民國九十四年十二月二十一日起至清償日止，按週年利率百分之
五計算之利息。
被告乙○○應自民國九十三年十一月一日起，至拆除門牌號碼臺
北市○○街六十二巷六號五樓之建物並解除同上小段一五○地號
占有之日止，按月於次月一日給付原告新臺幣陸仟壹佰柒拾捌元
，及各自次月二日起至清償日止，按週年利率百分之五計算之利
息。
原告其餘之訴駁回。
訴訟費用由被告丁○○、甲○○各負擔百分之一，被告乙○○負
擔百分之二十五，餘由原告負擔。
本判決於原告分別以新台幣萬元、萬元、貳拾伍萬元，分別
為被告丁○○、甲○○、乙○○供擔保後，得假執行。但被告丁○○、甲○○如於假執行程序執行標的拍定、變賣或物之交付前
，以新臺幣伍萬肆仟元、肆萬仟元為原告預供擔保，得免為假
執行。
原告其餘假執行之聲請駁回。
    事實及理由
一、程序方面：
  (一)本件被告乙○○未於言詞辯論期日到場，核無民事訴訟法第
    三百八十六條各款所列情形，爰依原告之聲請，由其一造辯
    論而為判決。
  (二)按訴狀送達後，原告不得將原訴變更或追加他訴；但請求之
    基礎事實同一者，不在此限，民事訴訟法第二百五十五條第
    一項第二、三款定有明文。原告起訴爰本於不當得利返還請
    求權，係於民國九十四年十月四日以民事撤回暨追加訴訟狀
    ，追加本於租金請求權，請求權本院擇一判決，其請求之基
    礎事實同一，揆諸前揭規定，要無不合，應予准許。
二、原告主張：其於九十三年十月十一日因本院九十二年度執字
    第二九四四八號清償借款強制執行事件，實施拍賣取得訴外
    人沈柏臣所有坐落臺北市○○區○○段一小段一五○地號土
    地所有權應有部分一萬分之四四八五，而坐落上開土地上被
    告乙○○所有臺北市○○區○○段一小段三五五二建號即門
    牌號碼臺北市○○街六十二巷六號五樓建物；被告丁○○所
    有同上小段三五五四建號即同上街巷八號五樓建物；甲○○
    所有同上小段三五五五建號即同上街巷八號六樓建物；本應
    分別分攤應有部分一萬分之一千三百五十七、一萬分之七百
    六十二、一萬分之五百七十五，惟渠等均未分別取得上揭應
    有部分，是渠等上揭建物係無權占有，縱認被告所有前揭建
    物非無權占有，亦應認有租賃關係存在。又訴外人沈柏臣因
    積欠原告新臺幣（下同）二百萬元，乃將訴外人沈柏臣於八
    十八年三月二日取得系爭所有權應有部分，迄九十三年十月
    十一日原告取得系爭應有部分前之被告前揭建物無權占有期
    間，對被告之不當得利返還請求權，讓與原告，以求償所得
    之金額抵充上揭債務。另原告固曾於起訴後，將系爭應有部
    分移轉予訴外人蘇忠雄，但於本件訴訟期間，復將之移轉為
    原告所有，並將訴外人蘇忠雄所有期間所生之債權移轉予原
    告。是原告自得本於不當得利或租金請求權，請求被告給付
    不當得利或租金，並依土地法第九十七條之規定，按申報地
    價年息百分之十，請求被告分別計付如聲明系爭所示之金額
    （原告原起訴請求被告乙○○應將坐落臺北市○○區○○段
    一小段三五五二建號即門牌號碼臺北市○○街六號六樓建物
    ；被告丁○○應將同上小段三五五四建號即同上號五樓建物
    ；甲○○應將同上小段三五五五建號即同上街八號六樓建物
    ；予以拆除，嗣於民國九十四年十月四日撤回該部分之請求
    ）等語。並聲明：(一)被告乙○○給付七十七萬四千一百零三
    元及自起訴狀繕本送達被告乙○○之翌日起至清償日止，按
    週年利率百分之五計算之利息；(二)被告乙○○應自民國九十
    三年十一月一日起至拆除門牌號碼臺北市○○街六十二巷六
    號五樓之建物並解除同上小段一五○地號占有之日止，按月
    於次月一日給付原告一萬二千三百五十六元，及各自次月二
    日起至清償日止，按週年利率百分之五計算之日止之利息；
    (三)被告丁○○應給付原告四十三萬四千六百八十四元及自起
    訴狀繕本送達被告丁○○之翌日起至清償日止，按週年利率
    百分之五計算之利息；(四)被告丁○○應自九十三年十一日起
    至拆除門牌號碼臺北市○○街六十二巷八號五樓之建物並解
    除上開土地占有之日止，按月於次月一日給付原告六千九百
    三十八元，及各自次月二日起至清償日止，按週年利率百分
    之五計算之日止之利息；(五)被告甲○○給付原告三十三萬九
    千四百十九元及自起訴狀繕本送達被告甲○○之翌日起至清
    償日止，按週年利率百分之五計算之利息；(六)被告甲○○應
    自民國九十三年十一月一日起至拆除門牌號碼臺北市○○街
    六十二巷八號六樓之建物並解除上開土地占有之日止，按月
    於次月一日給付原告五千四百十七元，及各自次月二日起至
    清償日止，按週年利率百分之五計算之日止之利息。(七)原告
    願供擔保，請准宣告假執行。
三、被告丁○○、甲○○抗辯：原告於起訴後，於九十三年十二
    月六日將系爭應有部分移轉予訴外人蘇忠雄，已非所有人，
    其當事人已不適格。前揭建物坐落之前揭土地，原係訴外人
    張義龍即嘉新建物股份有限公司董事長（下稱嘉新公司）個
    人所有，於八十五年間張義龍與訴外人嘉新公司合建「遼寧
    新貴」六層建物，被告丁○○、甲○○於同年七月二日分別
    購買其中Ｂ棟五、六樓二戶，並於八十五年七月二日將土地
    款八百十四萬元繳清，嗣因工程進行中，因張義龍與嘉新公
    司發生財務困難，張義龍竟將前揭土地移轉予訴外人高靜芬
    所有，興建工程亦因而中斷，嗣後由全體承購戶自行出資完
    成，並因全體承購戶分別取得前揭「遼寧新貴」建物。至系
    爭土地部分，張義龍及繼受人高靜芬、沈柏臣亦承諾將之分
    別移轉予被告丁○○、甲○○，無奈訴外人沈柏臣未及將系
    爭土地應有部分移轉予被告丁○○、甲○○，即為本院實施
    強制執行而為原告拍得。被告丁○○、甲○○所有前揭建物
    既係由訴外人張義龍與訴外人嘉新公司合建，前揭建物即非
    無權占有。又被告係合法買受前揭建物及基地，而使用系爭
    應有部分，自非無法律上原因，原告本於不當得利返還請求
    權，自屬無據。況依土地法第一百零五條準用同法第九十七
    條之規定，亦應斟酌基地之位置、工商繁榮之程度，承租人
    利用基地所受之利益等情況定之，系爭土地坐落地點為僻靜
    之住宅區內巷弄間，所面臨之道路僅係二公尺寬，僅容一部
    車輛行駛之單行道原告主張依申報地價之百分之十，自屬過
    高。再者，訴外人高靜芬、沈柏臣原應將系爭應有部分移轉
    予被告丁○○、甲○○，是訴外人沈柏臣自無對被告丁○○
    、甲○○請求不當得利之權利。又無論原告係基於不當得利
    或租金之法律關係，於八十八年十一月十八日前之請求權，
    業已罹於五年之請求權消滅時效等語。並聲明：(一)原告之訴
    暨假執行之聲請均駁回。(二)如受不利之判決，願供擔保，請
    准免為假執行。
四、被告乙○○未於言詞辯論期日到場，亦未提出準備書狀作何
    聲明或陳述。
五、兩造不爭執之事實：
  (一)系爭土地原所有人為訴外人張義龍，於八十五年間合建前揭
    建物，並由訴外人嘉新公司與高靜芬為起造人，向臺北市政
    府工務局領得八十五年七月十九日八五建字第二二八號建造
    執照，嗣於八十七年六月十七日領得八七使字第一八九號使
    用執照。訴外人嘉新公司於八十七年七月七日委託土地登記
    專業代理人即訴外人戴慧珊向臺北市中山地政事務所申請前
    揭建物及「協議共同使用部分（含地下室停車位，見協議共
    同使用部分測量成果圖）」（獨立編建號）之所有權第一次
    登記，並於同年月三十一日完成登記在卷，有上揭建造執照
    （含附表(一)、(二)）、使用執照、建造執照存根、土地登記申
    請書（含測量成果圖）等件，在卷可稽，堪信為真實。
  (二)八十五年七月二日被告丁○○、甲○○分別與訴外人嘉新公
    司、張義龍簽訂「遼寧新貴」房屋買賣契約書、土地預定買
    賣合約書，購買前揭房屋與應分攤之基地。八十七年七月三
    十一日，訴外人張義龍之繼受人高靜芬與被告簽訂土地買賣
    所有權移轉契約書，約定移轉前揭土地所有權應有部分一萬
    分之一千三百五十七予被告乙○○、一萬分之七百六十二予
    被告丁○○、一萬分之五百九十五予被告甲○○，並於同年
    八月六日委託訴外人戴慧珊向臺北市稅捐稽徵處中北分處申
    報土地增值稅，經該分處以第四六五號收件，並於八十七年
    八月十三日以北市稽中北增字第四六五號書函通知核定土地
    增值稅額為十二萬八千零十二元，因訴外人高靜芬未依繳納
    期限繳納，為該分處以八十七年十一月九日北市中北稽乙字
    第九一九七五六號書函催繳無著後，經該分處依土地稅法施
    行細則第六十條之規定：「土地增值稅於繳納期限屆滿逾三
    十日仍未繳清之滯欠案件，主管稽徵機關應通知當事人限期
    繳清或撤回原申報案，逾期仍未繳清稅款或撤回原申報案者
    ，主管稽徵機關應逕行註銷申報案及其查定稅額。」以八十
    八年六八四四號函撤銷前揭申報案，有前揭契約書、該分處
    八十七年年八月十三日北市稽中北增字第四六五號書（稿）
    、八十七年十一月九日北市中北稽乙字第九一九七五六號書
    函、土地增值稅八十七年十二月註銷核定單、土地增值稅繳
    款書、土地增值稅申報書、土地買賣所有權移轉契約書等件
    在卷可稽，堪信為實在。
  (三)嗣八十八年四月二十二日被告丁○○、甲○○與訴外人沈柏
    臣簽訂土地贈與所有權移轉契約書，約定移轉前項所示之所
    有權應有部分予被告丁○○、甲○○，並委託訴外人戴慧珊
    於八十八年四月二十二日共同向上揭分處申報上揭土地之土
    地增值稅，經該分處以二一三五號收件，並於同日以書函核
    給免稅證明書，亦有該處八十八年四月二十二日北市稽中北
    增字第八八二一三五號書函、土地增值稅免稅證明書、土地
    增值稅申報書、土地贈與所有權移轉契約書等件在卷可憑，
    足信為實在。
  (四)本院九十二年度執字第二九四四八號強制執行事件，於九十
    三年九月二十七日拍賣系爭土地所有權應有部分一萬分之四
    千四百八十五，為原告買受，並經本院於九十三年十月七日
    核發不動產權利移轉證書，原告於九十三年十月十一日領得
    前揭證書。嗣於九十三年十二月六日原告將上揭應有部分移
    轉登記予訴外人蘇忠雄，九十四年八月二十九日訴外人蘇忠
    雄與原告約定將上揭應有部分移轉予原告，並將相關對被告
    所生之債權移轉予原告，同年月二十九日移轉登記予原告，
    有該證書、土地登記第二類謄本、異動索引、協議書等件在
    卷可稽。
六、被告丁○○、甲○○抗辯原告已非系爭應有部分之所有人，
    非適格之當事人云云。按「當事人適格，係指當事人就具體
    特定之訴訟，得以自己之名義為原告或被告，而受為訴訟標
    的法律關係之本案判決之資格而言。故在給付之訴，若原告
    主張其為訴訟標的法律關係之權利主體，他造為訴訟標的法
    律關係之義務主體，其當事人即為適格。」（最高法院九十
    三年度台上字第三八二號判決要旨參照），又按「訴訟繫屬
    中為訴訟標的之法律關係，雖移轉於第三人，於訴訟無影響
    。」民事訴訟法第二百五十四條第一項前段定有明文。查，
    本件原告於九十三年十一月十八日提起本件訴訟，依前五、
    (四)所述，其為前開所有權應有部分之所有人，姑不論原告固
    曾將系爭應有部分移轉予訴外人蘇忠雄，嗣復將之移轉回原
    告，並讓與其所有系爭應有部分期間，對被告之債權予原告
    ，依上揭說明，不影響原告實施本件訴訟之權利，原告自始
    至終均主張其對被告有不當得利返還請求權及租金請求權，
    並據此為請求，即無當事人適格之問題，是被告丁○○、甲○○抗辯即屬誤會。
七、原告主張被告拒不依應分別分攤其所有之所有權應有部分中
    應有部分一萬分之一千三百五十七、一萬分之七百六十二、
    一萬分之五百七十五，向其前手沈柏臣或再前手高靜芬購買
    ，而無權占有使用前揭土地，受有不當得利等語。被告丁○○、甲○○抗辯渠等向訴外人即前揭房屋原所有人嘉新公司
    系爭房屋、前揭土地原所有人張義龍購買前揭房屋及所有權
    系爭土地所有權應有部分，並均繳清價款，因訴外人張義龍
    違約未移轉系爭應有部分予被告，後手高靜芬及沈柏臣亦均
    與被告約定移轉予被告，故被告占有系爭土地為合法占有，
    要無不當得利可言云云。查：
  (一)按買賣契約僅有債之效力，不得以之對抗契約以外之第三人
    。本件被告固向訴外人張義龍購買前揭房屋及土地，且其繼
    受人高靜芬亦與被告簽訂土地買賣所有權移轉契約書，沈柏
    臣亦與被告丁○○、甲○○簽訂土地贈與所有權移轉契約書
    合意移轉系爭應有部分予被告，惟在訴外人高靜芬將系爭土
    地之所有權移轉登記予乙○○，訴外人沈柏臣將系爭土地之
    所有權移轉登記與被告丁○○、甲○○以前，既經本院實施
    強制執行，查封拍賣，由原告拍得，被告即不得以其與訴外
    人間之買賣或贈與關係，對抗原告，是被告丁○○、甲○○
    抗辯尚非有據。是被告於與渠等無法律關係之第三人取得系
    爭土地所有權後，其占有使用系爭土地即屬無權占有，堪予
    認定。
  (二)又訴外人張義龍、高靜芬、沈柏臣先後與被告簽訂前揭土地
    預定買賣契約書、所有權移轉契約書，且前揭契約書之法律
    關係，亦無不合法或消滅之情事，則被告依該等法律關係使
    用前揭土地，自屬合法，自無不當得利可言，則原告就此部
    分之主張，自難認有據。
  (三)次按，無法律上之原因而受利益，致他人受損者，應返還其
    利益，雖有法律上之原因，而其後已不存在者，亦同，民法
    第一百七十九條定有明文。又按「依不當得利之法則請求返
    還不當得利，以無法律上之原因而受利益，致他人受有損害
    為其要件，故其得請求返還之範圍，應以對方所受之利益為
    度，非以請求人所受損害若干為準，無權占有他人土地，可
    能獲得相當於租金之利益為社會通常之觀念，是被上訴人抗
    辯其占有系爭土地所得之利益，僅相當於法定最高限額租金
    之數額，尚屬可採。」（最高法院六十一年度台上字第一六
    九五號判例要旨參照）是無權占有他人土地，可能獲得相當
    於租金之利益為社會通常之觀念，自應償還原告相當於租金
    之利益。再依土地法第一百零五條準用同法第九十七條之規
    定，城市地方租用基地建築房屋之租金，以不超過土地申報
    總價年息百分之十為限，此項規定自可據為本件計算相當於
    租金之不當得利的衡量標準。又系爭土地所有權應有部分原
    告於九十三年十二月六日固移轉予訴外人蘇忠雄，嗣於九十
    四年八月二十九日復取得之，訴外人蘇忠雄並將其所有期間
    之不當得利請求權讓與予原告，是原告自得本於該期間及其
    所有系爭土地所有權應有部分不當得利請求權人請求被告給
    付相當於租金之不當得利。
八、被告丁○○部分：
  (一)關於原告主張被告應給付自八十八年三月二日起至九十三年
    十月三十一日止部分之不當得利四十三萬四千六百八十四元
    部分：
  1.自八十八年三月二日起至九十三年十月十日止部分：
    如前所述，被告丁○○所有前揭房屋於原告取得系爭土地所
    有權應有部分前，係合法使用系爭土地，自無不當得利可言
    是原告此部分之請求為無理由，則原告此部分之請求，於九
    十三年十月十日，不應准許。
  2.自十月十一日起至十月三十一日止部分：
    按土地法第九十七條第一項所謂土地價額，依同法施行法第
    二十五條規定，係指法定地價。又所謂法定地價，依土地法
    第一百四十八條規定，係指土地所有人依該法規定所申報之
    地價，而在平均地權條例施行區域，係指土地所有人於地政
    機關舉辦規定地價或重新規定地價時之公告期間內申報之地
    價，未於該期間內申報者，以公告地價之百分之八十為其申
    報地價，該條例第十六條規定甚明。又按土地法第一百零五
    條準用同法第九十七條之規定，建築基地之租金，按申報價
    額年息百分之十為限，乃指基地租金之最高限額而言，並非
    必須照申報地價額年息百分之十計算，究竟被上訴人就系爭
    土地預期可得利益若干﹖仍應就基地所在都市發展，及利用
    效益等一切情狀加以認定（最高法院六十九年度台上字第七
    五○號判決意旨參照）。查，系爭土地位於臺北市○○區○○街六二巷內，周圍均為二米單行巷道，同巷一、十六號為
    日式平房，二號為鐵屋皮屋，對面為五層樓公寓，有本院勘
    驗筆錄可稽（本院卷(一)第一七八至一八○頁），所處之位置
    為住宅區，週邊建物多老舊，市況不佳，亦兩造所提之照片
    在卷可稽，是本院認應前揭土地之申報地價之百分之五計算
    相當於租金之不當得利，為洽當。以此之計算九十三年十月
    十一日起至同月三十一日，共二十一日之不當得利金額為二
    千三百五十二元。其計算式如次：41,600元（九十三年一月
    申報地價）Ｘ262.66（平方公尺）÷10,000Ｘ762（應有部
    分）X5%＝41,631元/年（元以下四捨五入）。41,631元÷12
    （個月）＝3,469元/月。3,469元÷31(日）＝112元/日。
    112 元Ｘ21（93.10.11-93. 10.31）＝2,352元。原告請求
    逾此部分，為無理由。
  (二)關於原告主張被告應給付自九十三年十一月一日起至拆除門
    牌號碼臺北市○○街八號五樓之建物並解除上開土地占有之
    日止部分：
    依前計算每月之不當得利為三千四百六十九元，則原告之請
    求於按月於次月一日給付原告三千四百六十九元，及各自次
    月二日起至清償日止，按週年利率百分之五計算之日止之利
    息範圍內，為有理由，逾此範圍，為無理由。
九、被告甲○○部分：
  (一)關於原告主張被告應給付自八十八年三月二日起至九十三年
    十月三十一日止部分之不當得利三十三萬九千四百十九元部
    分：
    如前所述，原告請求自八十八年三月二日起至九十三年十月
    十日止之部分，為無理由不應准許。至原告請求自九十三年
    十月十一日起至同月三十一日止共二十一日部分之不當得利
    為有理由，且本院認應前揭土地之申報地價之百分之五計算
    相當於租金之不當得利，為洽當。以此之計算九十三年十月
    十一日起至同月三十一日，共二十一日之不當得利金額為一
    千八百二十七元。其計算式如次：41,600元（九十三年一月
    申報地價）Ｘ262.66（平方公尺）÷10,000Ｘ595（應有部
    分）X5%＝32,507元/年（元以下四捨五入）。32.507元÷12
    （個月）＝2,709元/月。2,709元÷31(日）＝87元/日。87
    元Ｘ21（93.10.11-93. 10.31）＝1,827元。原告請求逾此
    部分，為無理由。
  (二)關於原告主張被告甲○○應給付自九十三年十一月一日起至
    拆除門牌號碼臺北市○○街八號六樓之建物並解除上開土地
    占有之日止，按月於次月一日給付原告五千四百十七元，及
    各自次月二日起至清償日止，按週年利率百分之五計算之日
    止之利息部分：
    依前計算每月之不當得利為二千七百零九元，則原告之請求
    於按月於次月一日給付原告二千七百零九元，及各自次月二
    日起至清償日止，按週年利率百分之五計算之日止之利息範
    圍內，為有理由，逾此範圍，為無理由。
十、被告乙○○部分：
  (一)關於原告主張被告乙○○應給付七十七萬四千一百零三元及
    自起訴狀繕本送達被告乙○○之翌日起至清償日止，按週年
    利率百分之五計算之利息部分：
    如前所述，訴外人高靜芬與被告乙○○存在前揭契約書之法
    律關係，被告乙○○依該等法律關係使用前揭土地，無不當
    得利可言；惟被告乙○○不得以其與訴外人張義龍、高靜芬
    間之買賣契約關係對抗契約以外之訴外人沈柏臣、原告，是
    被告乙○○於訴外人沈柏臣、原告取得系爭所有權後，自屬
    無權占有，被告乙○○無權使用系爭土地，可能獲得相當於
    租金之利益為社會通常之觀念，自應償還原告依土地法第一
    百零五條準用同法第九十七條計算之相當於租金之利益。又
    訴外人沈柏臣於於八十八年三月二日取得系爭土地所有權應
    有部分中一萬分之一千三百五十七，而訴外人沈柏臣將其自
    取得系爭土地所有權應有部分後至九十三年十月十日原告取
    得系爭應有部分前之間之返還不當得利請求權讓與原告，亦
    據原告提出債權讓與契約書為證，堪信為實在，是原告請求
    被告乙○○自八十八年三月二起算之不當得利，自屬有據。
    又本院認應前揭土地之申報地價之百分之五計算相當於租金
    之不當得利，為洽當，亦如前所述。復系爭土地之申報地價
    ，於八十八年三月二日至八十九年六月三十日為三萬六千一
    百六十元；八十九年七月一日起至九十二年十二月三十一日
    為三萬八千四百元；自九十三年一月一日起迄今為四萬一千
    六百元，以此之計算八十八年三月二日起至九十三年十月三
    十一日，之不當得利金額為三十八萬六千八百六十九元。其
    計算式如次：1.八十八年三月二日起至八十九年六月三十日
    止部分：36,160元（八十八年三月申報地價）Ｘ262.66（平
    方公尺）÷10,000Ｘ1357（應有部分）X5%＝64,442元/年（
    元以下四捨五入）。64,442÷12（個月）＝5,370元/月。5,
    370元÷31(日）＝173元/日。64,442Ｘ1（年）〔88.3.2-89
    .3.1 〕＝64,442元。5,370元X3（月）〔89.3.2-89.6.1〕
    ＝16,110元。173元Ｘ29（89.6.2-89.6.30）＝5,017元。
    64,442元＋16,110元＋5,190元＝85,569元。2.八十九年七
    月一日起至九十二年十二月三十一日部分：38,400元（八十
    九年七月一日申報地價）Ｘ262.66（平方公尺）÷10,000Ｘ
    1357（應有部分）X5%＝68,434元/年（元以下四捨五入）。
    68,434元÷12（個月）＝5,703元/月。68,434Ｘ3（年）〔
    89.7.1- 92.6.30〕＝205,302元。5,703元X6（月）〔92.
    7.1-92.12.31〕＝34,218元。205,302＋34,218＝239, 520
    元。3.九十三年一月一日起至九十三年十月三十一日止部分
    ：41,600元（九十三年一月申報地價）Ｘ262.66（平方公尺
    ）÷10,000Ｘ1357（應有部分）Ｘ5%＝74,137元/年（元以
    下四捨五入）。74,137÷12（個月）＝6,178元/月。6,178
    元Ｘ10（月）〔93.1.1-93.10.31〕＝61,780元。上揭合計
    為（1.＋2.＋3.＝）386,869元。原告請求逾此部分，為無
    理由。
  (二)關於原告主張被告乙○○應自九十三年十一月一日起至拆除
    門牌號碼臺北市○○街六號六樓之建物並解除同上小段一五
    ○地號占有之日止，按月於次月一日給付原告一萬二千三百
    五十六元，及各自次月二日起至清償日止，按週年利率百分
    之五計算之日止之利息部分：
    依前計算每月之不當得利為六千一百七十八元，則原告之請
    求於按月於次月一日給付原告六千一百七十八元，及各自次
    月二日起至清償日止，按週年利率百分之五計算之日止之利
    息範圍內，為有理由，逾此範圍，為無理由。
十一、綜上所述，原告本於不當得利之規定，請求被告給付如聲明
    所示之不當得利，於(一)被告丁○○應給付二千三百五十二元
    ，及自本件起訴狀繕本送達被告丁○○之翌日即九十三年十
    一月二十七日起至清償日止，按週年利率百分之五計算之利
    息；(二)被告丁○○應自九十三年十一月一日起，按月於次月
    一日給付原告三千四百六十九元，及各自次月二日起至清償
    日止，按週年利率百分之五計算之日止之利息；(三)被告甲○○應給付一千八百二十七元，及自本件起訴狀繕本送達被告
    甲○○之翌日即九十三年十一月二十七日起至清償日止，按
    週年利率百分之五計算之利息；(四)被告甲○○應自九十三年
    十一月一日起，按月於次月一日給付原告二千七百零九元，
    及各自次月二日起至清償日止，按週年利率百分之五計算之
    日止之利息；(五)被告乙○○應給付三十八萬六千八百六十九
    元，及自本件起訴狀繕本送達被告丁○○之翌日即九十四年
    十二月二十一日起至清償日止，按週年利率百分之五計算之
    利息。(六)被告乙○○應自九十三年十一月一日起，按月於次
    月一日給付原告六千一百七十八元，及各自次月二日起至清
    償日止，按週年利率百分之五計算之利息範圍內，為有理由
    ；逾此範圍為無有理由應予駁回。原告勝訴部分，本件原告
    及被告丁○○、甲○○分別陳明願供擔保，聲請宣告假執行
    及免假執行，核無不合，爰分別酌定相當擔保金額准許之。
    至原告敗訴部分，其假執行失所附麗，應併予駁回其聲請。
十二、本件關於不當得利部分，事證已臻明確，兩造其餘攻擊防禦
    方法及舉證，與本判決結果不生影響，無贅述必要。至於原
    告請求租金部分，因不當得利部分為一部有理由，爰不另論
    斷，併此敘明。
十三、據上論結，原告之訴關於不當得利請求部分，為一部有理由
    ，一部無理由，依民事訴訟法第三百八十五條第一項前段、
    第八十五條第一項，第三百九十條第二項、第三百九十二條
    第二項，判決如主文。
中    華    民    國    95    年    2     月    27    日
                  民事民事第六庭法  官
以上正本係照原本作成
如對本判決上訴，須於判決送達後20日內向本院提出上訴狀
中    華    民    國    95    年    2     月    27    日
                                書記官  陳素卿


司法院資訊處製作；財團法人民間司法改革基金會備份。
